# 构成业务的交易为什么不算内部交易呢

提问人：原来你就在这里 时间：2016-08-02 22:37:46
请问各位老师： 长期股权投资权益法核算，投资方与联营、合营企业之间发生投出或出售资产的交易，该资产构成业务的，不算内部交易。
请问构成业务的为什么不算内部交易呢？

回答人：chenyiwei
不是说不算内部交易，而是如果对这类交易当作一般的内部资产交易来按比例抵销损益，就会与合并报表准则第五十条中对“丧失对子公司或业务的控制权”时计算处置损益的规定相冲突。为了保证准则体系内部的一致性，就规定在这种情况下合并报表准则中处置业务或子公司的相关规定优先于权益法下内部交易损益按比例抵销的规定。